臺灣板橋地方法院刑事判決　　　　　　 100年度易字第2150號
公　訴　人　臺灣板橋地方法院檢察署檢察官
被　　　告　余晏甄
上列被告因違反毒品危害防制條例案件，經檢察官提起公訴（10
0 年度毒偵字第3897號），被告於準備程序中就被訴事實為有罪
之陳述，經本院裁定進行簡式審判程序，判決如下：
    主  文
余晏甄施用第二級毒品，累犯，處有期徒刑陸月，如易科罰金，
以新臺幣壹仟元折算壹日。
    事  實
一、余晏甄前因施用毒品案件，經臺灣士林地方法院以97年度毒
    聲字第164 號裁定送觀察、勒戒後，認無繼續施用毒品之傾
    向，於民國97年12月17日執行完畢釋放出所，並經臺灣士林
    地方法院檢察署檢察官以97年度毒偵緝字第202 號為不起訴
    處分確定；復因施用毒品案件，經同法院分別以98年度審訴
    字第601 號判處有期徒刑6 月、99年度審簡字第488 號判處
    有期徒刑5 月確定，均於99年12月14日易科罰金執行完畢。
    詎猶不知悔改，於前開觀察、勒戒執行完畢釋放後5 年內，
    基於施用第二級毒品甲基安非他命之犯意，於100 年3 月17
    日晚間某時，在其位於新北市○○區○○路4 段24之11號9
    樓居所，以將甲基安非他命置於玻璃球內燒烤吸食其煙霧之
    方式，施用第二級毒品甲基安非他命1 次。嗣於100 年3 月
    18日6 時30分許，在上址為警查獲，經其同意採尿送驗結果
    ，呈甲基安非他命陽性反應，而悉上情。
二、案經新北市政府警察局汐止分局報告臺灣板橋地方法院檢察
    署檢察官偵查起訴。
    理  由
一、本件被告余晏甄所犯為死刑、無期徒刑、最輕本刑為3 年以
    上有期徒刑以外之罪，且非高等法院管轄第一審之案件，於
    本院準備程序進行中，被告就被訴事實為有罪之陳述，經告
    知被告簡式審判程序之旨，並聽取公訴人及被告之意見後，
    本院裁定進行簡式審判程序，合先敘明。
二、上揭犯罪事實，業據被告於本院審理時坦承不諱，且被告在
    警局經其同意採尿送驗之結果，確呈第二級毒品甲基安非他
    命之代謝物甲基安非他命陽性反應等情，有海岸巡防總局北
    部地區巡防局宜蘭機動查緝隊100 年3 月17日、18日查獲毒
    品案件採取嫌疑人尿液送驗姓名、編號對照表（被告尿液編
    號為000000000 號）、臺灣尖端先進生技醫藥股份有限公司
    100 年4 月1 日出具之濫用藥物檢驗報告各1 紙附卷可稽，
    足見被告自白核與事實相符。又被告前因施用毒品案件，經
    臺灣士林地方法院以97年度毒聲字第164 號裁定送觀察、勒
    戒後，認無繼續施用毒品之傾向，於97年12月17日執行完畢
    釋放出所，並臺灣士林地方法院檢察署檢察官以97年度毒偵
    緝字第202 號為不起訴處分確定乙節，有臺灣高等法院被告
    前案紀錄表1 份在卷足憑，其於觀察、勒戒執行完畢釋放後
    5 年內再犯本件施用第二級毒品之罪，依毒品危害防制條例
    第23條第2 項之規定，即應依法追訴處罰。從而，本案事證
    明確，被告上開犯行，均堪認定，應予依法論科。
三、按甲基安非他命係屬毒品危害防制條例第2 條第2 項第2 款
    所規定之第二級毒品，核被告所為，係犯毒品危害防制條例
    第10條第2 項施用第二級毒品罪。其於施用前、後持有甲基
    安非他命之低度行為，為其施用之高度行為所吸收，不另論
    罪。又被告前受有如事實欄所載罪刑宣告及執行紀錄，有上
    述前案紀錄表在卷可考，其於受有期徒刑之執行完畢後，5
    年以內故意再犯本件有期徒刑以上之罪，為累犯，應依刑法
    第47條第1 項規定加重其刑。爰審酌被告前曾因施用毒品案
    件經觀察、勒戒之程序，並經法院判刑在案，猶不知悔改，
    復再犯本件施用毒品罪，顯然無視毒品對於其自身健康之戕
    害及對於社會安全與公共秩序之潛在危害；惟念及施用毒品
    固戕害個人健康至鉅，然就他人權益之侵害仍屬有限，兼衡
    其犯罪動機、目的、手段，且犯後於本院審理時坦承犯行，
    尚見悔意之犯後態度等一切情狀，量處如主文所示之刑，並
    諭知易科罰金之折算標準。至檢察官雖以被告於前案執行後
    再犯本案，足認其有吸毒成癮之事實，而具體求處有期徒刑
    7 月，惟被告於本案吸食毒品甲基安非他命之次數僅1 次，
    與前案臺灣士林地方法院99年度審簡字第488 號判決認定之
    施用甲基安非他命時間（即98年10月12日）已相隔約1 年5
    月，且犯後坦認犯行，尚具悔意，本院審酌上情，認量處如
    主文所示之刑，已足收懲儆之效，檢察官之求刑稍有過重，
    附此敘明。
據上論斷，應依刑事訴訟法第273 條之1 第1 項、第299 條第1
項前段，毒品危害防制條例第10條第2 項，刑法第11條前段、第
47條第1 項、第41條第1 項前段，判決如主文。
本案經檢察官楊景舜到庭執行職務。
中    華    民    國   100    年    8     月    12    日
                  刑事第十四庭  法  官  廖欣儀
以上正本證明與原本無異。
如不服本判決應於收受判決後10日內向本院提出上訴書狀，並應
敘述具體理由。其未敘述上訴理由者，應於上訴期間屆滿後20日
內向本院補提理由書（均須按他造當事人之人數附繕本）「切勿
逕送上級法院」。
                                書記官  顏偉林
中    華    民    國   100    年    8     月    12    日
附錄本案論罪科刑法條全文：
毒品危害防制條例第10條第2項
施用第二級毒品者，處3 年以下有期徒刑。